---
title: "newpack2-vignette"
author: "Krzysztof Porzucek"
output: rmarkdown::html_vignette
vignette: >
  %\VignetteIndexEntry{my-vignette}
  %\VignetteEngine{knitr::rmarkdown}
  %\VignetteEncoding{UTF-8}
---

```{r, include = FALSE}
knitr::opts_chunk$set(
  collapse = TRUE,
  comment = "#>"
)
```

```{r setup1, include=FALSE,results='hide'}
library(newpack2)
```

## O autorze i projekcie

Pakiet zostal stworzony przez __Krzysztofa Porzucka__, studenta III Roku __Geoinformacjii__ na wydziale Geodezji Górniczej i Inżynierii Środowiska AGH. Pakiet zostal stworzony na potrzeby przedmiotu Metody inwentaryzacji i Szacowanie Emisji. E-mail kontaktowy __krzyporz@gmail.com__



## O pakiecie

Pakiet został stworzony w celu filtracji danych o samochodach, obliczenia emisji zanieczyszczeń oraz przedstawienia wyników
za pomoca wykresow. Pakiet wymaga od uzytkownika podania danych ktore powinny sie skladac co najmniej z ponizszych kolumn:

* Category
* Fuel
* Euro Standard
* Techonolgy
* Pollutant
* Mode

Pakiet zawiera dwie funkcje:

* kporz_funkcja_v1() - do filtracji danych i obliczania emisji
* kporz_wykres() - do tworzenia wykresow
  
Oraz korzysta z ponizszych pakietow:

* dplyr 
* magrittr
* tidyverse
* stats
* ggplot2
* rlang

## Sposob Instalacji pakietu

Aby zainstalowac pakiet trzeba skorzystac z repozutorium pakietu na platformie github
bedziemy takze potrzebowac pakietu __devtools__ aby instalacja przebiegla pomyslnie.
Ponizej kod do pomocy:

__* Zainstalowanie devtools: __ 
  
if(!require(devtools)) {install.packages("devtools"); require(devtools)}

__* Instalacja Pakietu:  __
  
devtools::install_github("Qusima/newpack2")  
library(newpack2)

__* Sprawdzenie informacji o pakiecie __   
help(package = "newpack2")

## Funkcje



