---
title: "newpack2-vignette"
author: "Krzysztof Porzucek"
output: rmarkdown::html_vignette
vignette: >
  %\VignetteIndexEntry{my-vignette}
  %\VignetteEncoding{UTF-8}
  %\VignetteEngine{knitr::rmarkdown}
editor_options: 
  chunk_output_type: console
  
---

```{r, include = FALSE}
knitr::opts_chunk$set(
  collapse = TRUE,
  comment = "#>"
)
```

```{r setup1, include=FALSE,results='hide'}
library(newpack2)
```

## O autorze i projekcie

Pakiet zostal stworzony przez __Krzysztofa Porzucka__, studenta III Roku __Geoinformacjii__ na wydziale Geodezji Górniczej i Inżynierii Środowiska AGH. Pakiet zostal stworzony na potrzeby przedmiotu Metody inwentaryzacji i Szacowanie Emisji. E-mail kontaktowy __krzyporz@gmail.com__



## O pakiecie

Pakiet został stworzony w celu filtracji danych o samochodach, obliczenia emisji zanieczyszczeń oraz przedstawienia wyników
za pomoca wykresow. Pakiet wymaga od uzytkownika podania danych ktore powinny sie skladac co najmniej z ponizszych kolumn:

* Category
* Fuel
* Euro Standard
* Techonolgy
* Pollutant
* Mode

Pakiet zawiera dwie funkcje:

* kporz_funkcja_v1() - do filtracji danych i obliczania emisji
* kporz_wykres() - do tworzenia wykresow

Pakiet zawiera dwa zestawy danych:

* mydata.Rdata - Dane (Danecsv) pasujace do funkcji kporz_funkcja_v1()
* mydata2.Rdata - Dane (Danecsv2) pasujace do funkcji kporz_wykres()
  
Oraz korzysta z ponizszych pakietow:

* dplyr 
* magrittr
* tidyverse
* stats
* ggplot2
* rlang

## Sposob Instalacji pakietu

Aby zainstalowac pakiet trzeba skorzystac z repozutorium pakietu na platformie github
bedziemy takze potrzebowac pakietu __devtools__ aby instalacja przebiegla pomyslnie.
Ponizej kod do pomocy:

__* Zainstalowanie devtools: __ 
 
```{r echo=TRUE, message=FALSE, warning=FALSE, error=FALSE}
if(!require(devtools)) {install.packages("devtools"); require(devtools)}
```
  

__* Instalacja Pakietu:  __
  
```{r echo=TRUE, message=FALSE, warning=FALSE, error=FALSE}
#devtools::install_github("Qusima/newpack2")  
library(newpack2)
```
  

__* Sprawdzenie informacji o pakiecie __
```{r echo=TRUE, message=FALSE, warning=FALSE}
help(package = "newpack2")
```



## Funkcje


Pakiet posiada dokumentacje  dostepna w pomocy Rstudio. Aby zapoznac sie z dokumnetacja
trzeba wywolac ponizsze polecenia:

```{r echo=TRUE, message=FALSE, warning=FALSE}
# ?Danecsv
# ?Danecsv2
# ?kporz_funkcja_v1
# ?kporz_wykres
# ?newpack2
```

Funkcje mozna uruchomic z parametrami domyslnymi za pomoca:

```{r message=FALSE, warning=FALSE, results='hide'}
kporz_funkcja_v1()
```

oraz  

```{r message=FALSE, warning=FALSE, results='hide'}
kporz_wykres()
```


Brane sa wtedy domyslne dane znajdujace sie w pakiecie i domyslne parametry  


Aby zmienic parametry trzeba wzorowac sie na przykaldzie z dokumentacji funkcji,
najpierw wpisujemy dane ktore chcemy uzyc w funkcji a nastepnie wypisujemy reszte parametrow
za pomoca " " . Ponizej przykladowe uzycie funkcji na niektniedomyslnych parametrach:


```{r message=FALSE, warning=FALSE}
kporz_funkcja_v1(Kat = "Passenger Cars",Paliwo = NULL,Stand = "Euro 4",
                 Techn = NULL,zaniecz = NULL,mod = "Urban Peak") -> b1

kporz_wykres(b1,"Gamma","Alpha","Hta","tytuł wykresu","wykres4")
```



Trzeba pamietac ze funkcja kporz_funkcja_v1 za kazdym razem tworzy losowe wartosci kolumny Nat,
przez co wyniki moga sie roznic przy kazdym uzyciu  


W przypadku funkcji __kporz_funkcja_v1__ podanie argumentu jako NULL spowoduje wybranie
wszystkich unikalnych wierszy z danej kolumny
